【裁判字號】    95,訴,481
【裁判日期】    950724
【裁判案由】    違反毒品危害防制條例
【裁判全文】
臺灣屏東地方法院刑事判決               95年度訴字第481號
公  訴  人  臺灣屏東地方法院檢察署檢察官
被      告  甲○○
上列被告因違反毒品危害防制條例案件，經檢察官提起公訴（95
年度毒偵字第592 號），本院裁定改依簡式審判程序審理，判決
如下：
    主  文
甲○○連續施用第一級毒品，累犯，處有期徒刑壹年貳月。扣案
之針筒貳支，均沒收。
    事  實
一、甲○○前因違反麻醉藥品管理條例案件，經本院以81年度少
    訴字第27號判處有期徒刑2 年10月，緩刑5 年確定，嗣前開
    緩刑經法院撤銷。復因違反麻醉藥品管理條例、肅清煙毒條
    例及竊盜案件，分別經本院以85年度易字第187 號判處有期
    徒刑4月、以85年度訴字第126號判處有期徒刑3 年，及經臺
    灣高等法院高雄分院以87年度上訴字第200 號判處有期徒刑
    刑1年4月，上開刑期經法院合併定應執行有期徒刑為4 年確
    定，經與上述案件接續執行，於民國88年6月1日因縮短刑期
    假釋出獄付保護管束，嗣甲○○於保護管束期間內，因違反
    毒品危害防制條例案件，上開假釋經法院撤銷，再入監續服
    殘刑3年6月21日，甫於94年11月20日因縮刑期滿執行完畢。
二、甲○○曾因施用毒品案件，經本院以90年度毒聲字第2034號
    裁定送臺灣屏東看守所附設勒戒處所施以觀察、勒戒後，經
    評定認為有繼續施用毒品之傾向，經本院以91年度毒聲字第
    68號裁定令入戒治處所施以強制戒治，嗣因臺灣屏東地方法
    院檢察署檢察官聲請停止強制戒治，由本院以91年度毒聲字
    第711 號裁定停止強制戒治付保護管束，於92年1 月20日保
    護管束期滿，以強制戒治執行完畢論，並經臺灣屏東地方法
    院檢察署檢察官於92年1 月25日以92年度戒毒偵字第9 號為
    不起訴處分確定。
三、詎甲○○猶不知悔悟，於強制戒治執行完畢釋放後之5 年內
    ，復基於施用第一級毒品海洛因之概括犯意，自95年1 月20
    日某時起，迄同年3 月26日22時許止，在其位於屏東縣潮州
    鎮○○路17號住處內，以平均每日施用2 次之頻率，將海洛
    因摻水稀釋後以針筒注射血管之方式，連續施用第一級毒品
    海洛因多次。嗣於95年3 月28日上午9 時50分許，為警在上
    開住處內查獲，並扣得其所有之針筒2 支。
四、案經屏東縣警察局潮州分局報請臺灣屏東地方法院檢察署檢
    察官偵查起訴。
    理  由
一、上揭事實，業據被告甲○○於警訊、偵查中及本院審理時坦
    承不諱，並有扣案被告所有之針筒2 支可佐。且被告為警查
    獲後，經警採集其尿液送驗結果，亦呈嗎啡、可待因陽性反
    應，業有台灣檢驗科技股份有限公司濫用藥物尿液檢驗報告
    1 紙（95年度毒偵字第592 號卷第24頁）在卷可稽。被告曾
    因施用毒品案件，經本院以90年度毒聲字第2034號裁定送臺
    灣屏東看守所附設勒戒處所施以觀察、勒戒後，經評定認為
    有繼續施用毒品之傾向，經由本院以91年度毒聲字第68號裁
    定令入戒治處所施以強制戒治，嗣因臺灣屏東地方法院檢察
    署檢察官聲請停止強制戒治，由本院以91年度毒聲字第711
    號裁定停止強制戒治付保護管束，於92年1 月20日保護管束
    期滿，以強制戒治執行完畢論，並經臺灣屏東地方法院檢察
    署檢察官於92年1 月25日，以92年度戒毒偵字第9 號為不起
    訴處分確定，有臺灣屏東地方法院檢察署刑案資料查註紀錄
    表及臺灣高等法院被告前案紀錄表各1 份在卷可憑。是被告
    於強制戒治執行完畢後5 年內，再犯毒品危害防制條例第10
    條之本罪，本件事證明確，被告犯行堪以認定，應予依法論
    科。
二、查海洛因係屬毒品危害防制條例第2條第2項第1款所稱之第
    一級毒品，依法不得持有、施用，故核被告所為，係犯毒品
    危害防制條例第10條第1 項之施用第一級毒品罪。被告持有
    海洛因之低度行為，為其施用之高度行為所吸收，不另論罪
    。又被告行為後，刑法第56條連續犯之規定，業於94年2 月
    2日修正公布刪除，並於95年7月1日施行，則被告之犯行，
    因行為後之新法業已刪除連續犯之規定，此刪除雖非犯罪構
    成要件之變更，但顯已影響行為人刑罰之法律效果，自屬法
    律有變更，依修正後之刑法第2條第1項之規定比較新、舊法
    結果，仍以修正前之刑法第56條之規定有利於被告（最高法
    院95年第8 次刑事庭會議決議參照），是被告所為上開多次
    施用海洛因之犯行，時間緊接、犯罪構成要件相同，顯然基
    於概括犯意反覆為之，為連續犯，應依修正前刑法第56條之
    規定論以一罪，並依法加重其刑。被告前因違反麻醉藥品管
    理條例案件，經本院以81年度少訴字第27號判處有期徒刑2
    年10月，緩刑5 年確定，嗣前開緩刑經法院撤銷；復因違反
    麻醉藥品管理條例、肅清煙毒條例及竊盜案件，分別經本院
    以85年度易字第187 號判處有期徒刑4 月、以85年度訴字第
    126號判處有期徒刑3年，及經臺灣高等法院高雄分院以87年
    度上訴字第200 號判處有期徒刑1年4月，上開刑期經法院合
    併定應執行有期徒刑為4 年確定，並與上述案件接續執行，
    於88年6月1日因縮短刑期假釋出獄付保護管束，嗣被告於保
    護管束期間內，因違反毒品危害防制條例案件，上開假釋經
    法院撤銷，入監續服殘刑3年6月21日，甫於94年11月20日因
    縮刑期滿執行完畢，有臺灣高等法院被告前案紀錄表及臺灣
    屏東地方法院檢察署刑案資料查註紀錄表各1 份在卷可憑，
    其於徒刑執行完畢後5 年內，故意再犯本件有期徒刑以上之
    罪，不論依修正前之刑法第47條，或修正後之刑法第47條第
    1 項之規定，均構成累犯，對被告而言並無有利或不利之情
    形，應依修正後之刑法第2條第1項前段之規定，適用修正前
    之刑法第47條之規定論以累犯，加重其刑，並依法遞加重之
    。爰審酌被告前因施用毒品案件，經送觀察、勒戒及強制戒
    治後，仍無法戒除毒癮，繼續施用毒品不輟，無視於毒品對
    於自身健康之戕害及國家對於杜絕毒品犯罪之禁令，惡性非
    輕，及事後坦承犯行，態度尚可等一切情狀，量處如主文所
    示之刑。扣案之針筒2 支，均為被告所有且供其施用海洛因
    使用之工具，業據其供述在卷，均應依刑法第38條第1項第2
    款之規定，併予宣告沒收。
據上論斷，應依刑事訴訟法第273 條之1 第1 項、第299 條第1
項前段，毒品危害防制條例第10條第1 項，刑法第2 條第1 項、
修正前刑法第11條、第56條、第47條、第38條第1項第2款，判決
如主文。
中    華    民    國    95    年    7     月    24    日
                        刑事第三庭  法  官  楊萬益
以上正本證明與原本無異。
如不服本判決應於收受本判決送達後十日內向本院提出上訴書狀
，其未敘述上訴理由者，並得於提起上訴後十日內向本院補提理
由書狀（均須按他造當事人之人數附繕本）「切勿逕送上級法院
」
中    華    民    國    95    年    7     月    24    日
                                    書記官  陳勃諺
附錄本判決論罪科刑法條全文
毒品危害防制條例第10條
施用第1 級毒品者，處6 月以上5 年以下有期徒刑。
施用第2 級毒品者，處 3 年以下有期徒刑。


司法院資訊處製作；財團法人民間司法改革基金會備份。
